【裁判字號】    91,訴,2017
【裁判日期】    920528
【裁判案由】    違反槍砲彈藥刀械管制條例等
【裁判全文】
臺灣高雄地方法院刑事判決                        九十一年度訴字第二一七號
    公  訴  人  臺灣高雄地方法院檢察署檢察官
    被      告  庚○○
    指定辯護人  乙○公設辯護人黃秋葉
右列被告因違反槍砲彈藥刀械管制條例等案件，經檢察官提起公訴（九十一年度偵緝
字第七０三號、九十一年偵字第一二八五二號），及移
九七三號），乙○判決如左：
    主  文
庚○○連續意圖為自己不法之所有，結夥三人以上攜帶兇器，以強暴方法，至使不能
抗拒而取他人之物，處有期徒刑玖年，褫奪公權伍年。
附表一編號一、二、三(1)(2)及附表二所示之物，均沒收。
    事  實
一、庚○○於民國九十年九月間某日，在屏東市一模型槍店內，購買可擊發子彈、具
    殺傷力之由仿ＢＥＲＥＴＴＡ廠半自動手槍製造之金屬玩具手槍裝換土造金屬槍
    管改造而成之改造手槍二支（如附表一編號一所示，槍枝管制編號分別為：0000
    000000號、0000000000號，均含彈匣各一），旋持有之並置放於高雄縣岡山鎮○○○街一四六號住處。約於一星期後，庚○○在高雄縣阿蓮鄉某處，復自真實姓
    名年籍不詳、綽號「小黑」之成年男子收受均可擊發而具殺傷力之子彈共計十五
    顆【(一)附表一編號二之制式子彈六顆：其中二顆係口徑零點三八吋制式子彈，其
    中三顆係口徑九MM制式子彈，另一顆亦係口徑九MM制式子彈，而彈底底火皿上具
    撞針孔痕跡；(二)附表一編號三之土造子彈九顆：(1)由十七MM土造金屬彈殼加裝直
    徑約八點六MM之金屬彈頭組合而成之土造子彈五顆，(2)具直徑九MM金屬彈頭之土
    造子彈四顆】，庚○○收受上開子彈後亦置放於其前址住處而持有之。
二、庚○○持有上開槍彈後，旋與蔡登炎、戊○○（以上二人業經乙○另案分別判刑
    在案，嗣因提起上訴後撤回上訴而告確定）及姓名年籍不詳綽號「阿德」之成年
    男子（下稱「阿德」）四人，共同基於意圖為自己不法所有之概括犯意聯絡，由
    庚○○、蔡登炎先於九十年十月八日在高雄縣某處購得客觀上足以傷害人之生命
    、身體而具危險性可供兇器使用之西瓜刀一支，復陸續購得其餘如附表二所示之
    各項犯罪工具，即自九十年十月八日起至九十一年一月三十一日止，連續於附表
    三編號一、二、三所示之時間、地點，由庚○○駕駛自小客車，分別與蔡登炎、
    戊○○、「阿德」等人，分持上開槍枝二支或西瓜刀一支（未持用之其餘物品則
    均放置車上備用）指向或抵住各該被害人，以此強暴方式至使不能抗拒而強取財
    物，得手後旋駕車逃逸，並朋分所得財物。迨於九十一年二月二十四日晚間七時
    三十分許，庚○○、蔡登炎、戊○○在高雄縣岡山鎮正氣村停車場為警查獲（惟
    庚○○乘隙逃逸），當場扣得其等所有如附表一編號一具殺傷力之改造手槍二支
    、附表一編號二與編號三(1)之子彈計十一顆，及如附表二所示供犯罪所用之西瓜
    刀一支及其餘預備供犯罪所用之工具一批。嗣於九十一年六月十五日下午四時許
    ，庚○○為警在高雄縣岡山鎮○○○路、岡燕路巷口查獲逮捕，並當場在其口袋
    內復扣得附表一編號三(2)具殺傷力之改造九０手槍土造子彈四顆。
三、案經辛○○、己○○訴由高雄縣警察局岡山分局報請台灣高雄地方法院檢察署檢
    察官偵查起訴及移送併辦。
    理  由
一、訊據被告庚○○對於右揭事實坦承不諱，核與共犯蔡登炎、戊○○等人在乙○審
    理中供述之情節互核相符，亦與告訴人辛○○、己○○、被害人丁○○分別指訴
    其等被害之經過亦大致相符，此外，有附表一、附表二所示之槍枝、子彈與西瓜
    刀等犯罪工具均扣案可稽，足認被告庚○○之前開自白堪予採信。再者，附表一
    之槍枝、子彈經鑑驗之結果，認：「(一)附表一編號一之槍枝：送鑑改造手槍二支
    ，槍枝管制編號分別為0000000000號、0000000000號，前者長約九五MM，外徑約
    約一三點六MM，內徑約八點八MM，後者長約一二三MM，外徑約一四點七MM，內徑
    約九點二MM，二者外觀均係仿ＢＥＲＥＴＴＡ廠半自動手槍製造之金屬玩具手槍
    裝換土造金屬槍管改造而成，機械性能良好，可擊發適用子彈，具殺傷力。(二)附
    表一編號二之子彈：送鑑制式子彈六顆，其中二顆均係口徑零點三八吋制式子彈
    ，其中三顆均係口徑九MM制式子彈，另一顆認係口徑九MM制式子彈，彈底底火皿
    上具撞針孔痕跡，經實際試射可擊發，以上六顆均具殺傷力。(三)附表一編號三之
    子彈：送鑑土制子彈九顆，(1)其中五顆，係由係由一七MM之土造金屬彈殼加裝直
    徑約八點六MM之金屬彈頭組合而成之土造子彈，經採樣二顆試射均可擊發，認以
    上五顆均具殺傷力，(2)其中四顆，係改造九０手槍子彈，為具直徑九MM金屬彈頭
    之土造子彈，均具有殺傷力」，以上有內政部警政署刑事警察局九十一年三月十
    一日刑鑑字第０九一００四四二三七號及該局九十一年六月二十四日刑鑑字第０
    九一０一五六０八０號函文所附之槍彈鑑定書各一份在卷足憑（分別附於九十一
    年偵字三九六五號偵查卷第二四頁至第二五頁及九十一年偵字第一二八五二號偵
    查卷第四頁至第七頁），準此，足認扣案之改造手槍二支及制子彈六顆、土造子
    彈九顆，分別係槍砲彈藥刀械管制條例第四條第一項第一款、第二款所定之其他
    可發射金屬或子彈具有殺傷力之改造手槍及具有殺傷力之子彈。又扣案西瓜刀一
    支，則經鑑定認：刀柄長一五公分、刀刃長三二點五公分、單刃開鋒，與查禁刀
    械之武士刀等十二種刀械要件與圖例說明不符，故非屬槍砲彈藥刀械管制條例列
    管之刀械一情，亦有高雄市政府九十一年三月二十九日九一高市府警保字第一三
    九六四號函文一紙可憑（附於九十一年偵字三九六五號偵查卷第二六頁）。再者
    ，被告於購得槍枝及取得子彈後，旋持以與其他共犯一同犯案，亦據被告供承不
    諱，足見其持有槍彈之目的即係為供強盜行為所用，併予敘明。綜上所述，本案
    事證明確，被告犯行已可認定。
二、查被告與共犯持以強盜之槍枝（內含子彈）均可擊發子彈而具有殺傷力，又所持
    之西瓜刀係單刃開鋒，刀柄長為一五公分，刀刃則長達三二點五公分等情，均已
    如前述，是上開物品客觀上均足以傷害人之生命、身體，具有危險性，自屬兇器
    。又於被告庚○○與共犯蔡登炎戊○○等人攜帶上述兇器且結夥三人強盜他人財
    物之行為後，懲治盜匪條例及刑法第三百三十條第一項之加重強盜罪，分別經總
    統於九十一年一月三十日明令公布廢止及修正，並自同年二月一日生效，而懲治
    盜匪條例未公布廢止前，該條例乃修正前刑法（指九十一年一月三十日修正前之
    刑法）之特別法，依特別法優於普通法之原則，應適用懲治盜匪條例論處。又懲
    治盜匪條例之廢止，與刑法強盜、擄人勒贖等相關條文之修正及增訂，係經立法
    院於同日三讀通過，並經總統於九十一年一月三十日同日公布施行。考其立法目
    的，在以修正後之刑法取代上開條例，避免修正前之刑法發生中間法之效力。故
    懲治盜匪條例雖曰廢止，然因廢止前後，被告行為在行為時至裁判時均有刑罰規
    定，該條例之廢止，自屬刑法第二條第一項之行為後法律有變更，故被告之強盜
    行為，自應就被告行為時有效之懲治盜匪條例與裁判時已修正之刑法予以比較適
    用。至修正前之刑法相關條文，既不因上開條例廢止而回復，又非中間法，即無
    所謂比較適用之問題，合先明。本件被告行為後，懲治盜匪條例已經總統於九
    十一年一月三十日公布廢止，而刑法有關強盜罪之各條項法定刑亦經修正並同時
    公布，故本件核屬刑法第二條第一項所稱之行為後法律有變更之情形，自應比較
    新舊法。懲治盜匪條例第五條第一項第一款規定：「意圖為自己或第三人不法所
    有，以強暴、脅迫、藥劑、催眠術或他法，至使不能抗拒，而取他人之物或使其
    交付者，處無期徒刑或七年以上有期徒刑」；與修正後之刑法第三百三十條第一
    項加重強盜罪之法定刑「七年以上有期徒刑」兩相比較，顯然修正後刑法第三百
    三十條第一項加重強盜罪之規定對被告有利。準此，依刑法第二條第一項「從新
    從輕」原則，被告之本件強盜犯行，應適用修正後之刑法第三百三十條第一項之
    規定。
三、故核被告所為，係犯刑法第三百三十條第一項之加重強盜罪（附表三編號一犯行
    ，係犯攜帶兇器強盜罪，附表三編號二、三犯行，係犯結夥三人以上攜帶兇器強
    盜罪），及槍砲彈藥刀械管制條例第十一條第四項未經許可持有其他可發射金屬
    或子彈具有殺傷力之改造手槍罪、同條例第十二條第四項之未經許可持有子彈罪
    （公訴人漏引上開未經許可持有子彈之條文）。公訴人認被告所為係犯刑法第三
    百二十八條第一項之普通強盜罪及槍砲彈藥刀械管制條例第七條第四項之罪一節
    ，經查，被告與共犯係分持槍枝、西瓜等兇器或係結夥三人以上共同強盜一情，
    業據被告及共犯自承在卷，其等分別具有刑法第三百二十一條第一項第三、四款
    之情形，自應論以刑法第三百三十條第一項之加重強盜罪，又槍砲彈藥刀械管制
    條例第七條第四項係規範：持有「火砲、肩射武器、機關槍、衝鋒槍、卡柄槍、
    自動步槍、普通步槍、馬槍、手槍或各類砲彈、炸彈、爆裂物」者（應指制式槍
    枝），惟本件被告所持有之槍枝二支，均係由仿ＢＥＲＥＴＴＡ廠半自動手槍製
    造之金屬玩具手槍裝換土造金屬槍管改造而成之改造手槍等情，已如前述，是自
    與該條例第七條所定之槍枝不符，從而公訴人之起訴法條容有未洽，惟其起訴之
    社會基本事實既為同一，自應予更正並依法變更起訴法條。被告所為上開犯行，
    分別與蔡登炎、戊○○、綽號「阿德」之姓名年籍不詳成年男子具有犯意聯絡及
    行為分擔，應分別論以共同正犯。而被告所犯三次加重強盜犯行（含攜帶兇器強
    盜罪與結夥三人以上攜帶兇器強盜罪），時間相近、方法相同，觸犯構成要件相
    同之罪，顯係基於概括犯意反覆為之，為連續犯，應論以一情節較重之結夥三人
    以上攜帶兇器強盜罪並依法加重其刑。其持有改造手槍二支（單純一罪）、子彈
    十五顆（單純一罪），係一行為同時觸犯未經許可持有其他可發射金屬罪及子彈
    具有殺傷力之改造手槍罪及未經許可持有子彈罪，應從一重論以未經許可持有其
    他可發射金屬或子彈具有殺傷力之改造手槍罪處斷。至公訴人於起訴事實雖未論
    及如附表三編號一部分之犯行，然此部分與起訴部分即附表三編號二、三部分犯
    行，有連續犯之裁判上一罪關係，依審判不可分原則，乙○自得併予審理，附此
    敘明。又查，被告庚○○購買槍枝、取得子彈後，旋持以與其他共犯一同犯案，
    足見其等所犯結夥三人以上攜強兇器盜罪與未經許可持有其他可發射金屬或子彈
    具有殺傷力之改造手槍罪兩罪之間，具有方法、目的之牽連關係，為牽連犯，應
    從一重之結夥三人以上攜帶兇器強盜罪處斷，公訴意旨認被告所犯上開兩罪係犯
    意個別應予分論併罰一節，容有未洽。查被告於八十二年間，因懲治盜匪條例案
    件，經判處有期徒刑十三年，嗣接續他案執行，於八十八年八月間假釋出獄等情
    （於本案不構成累犯前科），有台灣高雄地方法院檢察署刑案資料查註紀錄表、
    乙○被告院內索引卡紀錄表及台灣高等法院被告全國前案紀錄表各一紙在卷可憑
    ，審酌被告於假釋期間仍不知悔改，竟與他人共組強盜集團，持槍彈、西瓜刀等
    兇器強盜他人財物，其手段惡性極為重大，危害告訴人與被害人之生命、身體安
    全甚鉅，且均未與告訴人、被害人和解，惟犯後坦承犯行、態度尚佳等一切情狀
    ，爰量處如主文所示之刑，並認依其犯罪性質有褫奪公權之必要，故併諭知褫奪
    公權五年，以資警惕。扣案如附表一編號一所示之改造手槍二支，附表一編號二
    所示之制式子彈六顆經試射一發後餘五顆，附表一編號三所示之土造子彈九顆共
    經試射三發後餘六顆，均為違禁物，應依刑法第三十八條第一項第一款宣告沒收
    ，至經採樣試射之子彈，因已滅失，即無庸予以沒收。又扣案如附表二所示之物
    品，其中西瓜刀一把係被告與共犯所有供犯罪所用之物，其餘物品則係其等所有
    預備供犯罪所用之物等情，業經被告庚○○及共犯蔡登炎、戊○○等供陳在卷，
    均應依刑法第三十八條第一項第二款規定宣告沒收。
四、至乙○九十一年訴字第一一五四號確定判決（即共犯戊○○、蔡登炎二人所犯強
    盜案件）中認定：被告庚○○與共犯戊○○於九十一年二月十日、同年月十五日
    分別在高雄市○○路、天祥路口之黃昏市場及高雄縣鳳山市○○路185號兩地，
    以相同方式持槍枝、西瓜刀強盜不詳女子及不詳男子，並各強盜取得皮包一個及
    現金八千多元一節，經查，被告庚○○已堅決否認涉有此部分犯行，而此部分事
    實除共犯戊○○於該案中之自白外，並無任何相關證據足供佐證，且戊○○於本
    案審理中亦已到庭陳明：這兩次是我向庚○○借車後自行駕車去強盜的，先前我
    的筆錄內容可能是記錯了等語（見乙○九十二年五月十四日審判筆錄），從而被
    告涉犯此部分犯罪事實之罪嫌實屬不足，況此部分犯罪事實亦未經檢察官起訴，
    爰不予以認定，附此敘明。
五、臺灣高雄地方法院檢察署檢察官九十一年偵字第一七九七三號移送併辦意旨另以
    ：被告庚○○與共犯蔡登炎、戊○○等人，另連續於九十年十一月二十八日凌晨
    三時許、九十一年一月十二日凌晨零時三十分、九十一年二月二十三日晚間八時
    五十九分許，分別在高雄縣鳳山市○○○路一九二巷五一號前、同縣鳳山市○○
    路台灣銀行前、同縣仁武鄉○○路八二號前，復以前開方式持槍強盜被害人登東
    山、陳伯汎、陳雅如之財物，因認被告亦涉有此部分連續強盜犯嫌。訊據被告庚○○及共犯蔡登炎、戊○○均堅決否認涉有此部分犯行，而觀諸被害人登東山、
    陳伯汎、陳雅如之指述，乃分別指陳：「有三名歹徒，經我指認庚○○、蔡登炎
    、戊○○三人犯罪檔案相片，體型很像，但面貌我不敢肯定是他們（登東山）」
    、「一名歹徒拿槍指著我，我不知該歹徒是否有人接應，經我指認庚○○、蔡登
    炎、戊○○三人相片，其中戊○○很像當時持槍強盜我財物的歹徒（陳伯汎）」
    、「有兩名歹徒，只有一人下車，經我指認檔案照片，其中戊○○非常神似搶奪
    我皮包之歹徒（陳雅如）」等語（分別參照其等警訊筆錄），可知其等均未敘及
    被告庚○○涉案之情，而對於共犯戊○○之指述又均不明確，此外，復無相關證
    據或扣得任何證物足供佐證，乙○自不得僅憑被害人三人之指述遽認被告與其餘
    共犯另涉有此部分之犯行，是此移送併辦部分應由檢察官另為妥適之處理。
六、又臺灣高雄地方法院檢察署檢察官九十一年偵字第二一三五六號移送併辦意旨另
    以：被告庚○○於九十一年六月十五日下午四時許，為警在高雄縣岡山鎮○○○
    路、岡燕路巷口查獲逮捕時，其正欲前往開啟停在上開查獲地點路旁之車號ZJ
    —六一四七號自小客車（下稱系爭車輛），而因警方於前一日即同年月十四日甫
    在停放於同一地點之該車內查扣有改造手槍二支，因認被告庚○○亦涉有此部分
    違反槍砲彈藥刀械管制條例之持有改造槍枝罪嫌。訊據被告堅決否認涉有此部分
    罪嫌，辯稱：系爭汽車係由證人甲○○承租給綽號「百牙」之案外人黃明泰所使
    用，我未曾使用過該車，查獲當天是因為我女友想開車，所以我向黃明泰借車，
    黃明泰叫我向甲○○拿鑰匙，我便向甲○○拿鑰匙後準備去開車，結果就被警察
    逮捕了，我根本不知車上有槍，且實際上車內的槍在我被查獲的前一天早就被警
    察查扣了等語。經查，證人甲○○（因涉及本件槍砲案件，業經檢察官於九十一
    年十二月十六日以九十一年偵字第一三三八七號為不起訴處分）於九十一年六月
    十四日在被告庚○○為警查獲之同一地點，因亦欲前往開啟系爭車輛而遭當場查
    獲，當日警方在車內即已扣得改造槍枝二支，而上開槍枝經鑑定之結果，二支均
    係機械性能良好、可供擊發子彈使用而具殺傷力之改造手槍等情，有前開槍彈鑑
    定書一份足憑（見九十一年偵字第一三三八七號影印偵查卷內），並經證人甲○○到庭證述無誤，是上情堪信為真實。而證人甲○○復證陳：我被查獲時在系爭
    車輛上扣得之槍枝，我不清楚是誰的，九十一年六月十四日凌晨三點半左右（時
    間我不是很確定），我朋友黃明泰打電話給我說庚○○等一下要來借車，但他很
    想睡覺，要我先去拿鑰匙，等一下庚○○直接跟我拿鑰匙就好，我去拿到鑰匙後
    就一直在家等，結果庚○○沒有來，我打電話去問庚○○，他說他沒有要借車，
    我就說鑰匙現在在我這裡，到底要不要借，後來庚○○說等一下才來拿鑰匙，之
    後庚○○一直沒有來拿，直到當天中午，我接我女朋友去吃飯，系爭車輛剛好停
    在我們吃飯地點的附近，我跟我女友說等一下開那台車帶她去兜風，後來我拿鑰
    匙要去開那部車就被查獲，警察叫我打開後車廂，就發現上開槍枝，該車是我租
    給黃明泰使用的，我不知道黃明泰有無把車借給他人使用，我也不知車上有槍等
    語（見乙○九十二年四月九日訊問筆錄），此核與被告之上開辯解大致相符，足
    認被告之辯解應非虛構。又證人甲○○於偵查中雖曾供稱：上開槍枝我想可能是
    庚○○的，因我有聽到庚○○、黃明泰在說買賣槍的事情，但我不知會放在我租
    的車裡等語（見九十一年偵字第一三三八七號案件九十一年六月十四日偵訊筆錄
    ），然其嗣於乙○審理中已否認此情，是上開供述之真實性已非無疑，況依其前
    開供述內容，可知係其個人臆測之詞，本難遽以憑採，且其亦自承：未曾親眼目
    睹被告持有槍枝之情，是以自難依其上開供述遽認被告涉有此部分持槍犯行。再
    者，上述扣案槍枝兩支經乙○依職權送驗之結果，認：「經以氰丙烯酸酯試劑檢
    驗，因所顯現之指紋皆模糊及重疊，故無法比對」，有內政部警政署刑事警察局
    九十二年四月三十日刑紋字第０九二００七六二五一號鑑驗書一份在卷可憑（乙○卷內），是尚無證據足證被告庚○○曾持有上開槍枝之事實，此外，亦無積極
    證據足證被告有與他人共同持有該槍之事實，綜上，乙○自難僅因被告於查獲當
    日係欲前往開啟曾經置有槍枝之他人車輛，遽認先前遭扣案之槍枝即係由被告持
    有之事實，從而此部分併辦之犯罪事實尚屬不能證明，乙○無從併予審理，是此
    移送併辦部分應由檢察官另為妥適之處理。
七、據上論斷，應依刑事訴訟法第二百九十九條第一項前段、第三百條，槍砲彈藥刀
    械管制條例第十一條第四款、第十二條第四款、刑法第二條第一項前段、第二十
    八條、第五十六條、修正後第三百三十條第一項、第五十五條、第三十七條第二
    項、第三十八條第一項第一款、第二款，判決如主文。
本案經檢察官丙○○到庭執行職務。
中      華      民      國      九十二      年    五    月    二十八    日
                                  臺灣高雄地方法院刑事第六庭
                                      法  官  周玉群
右正本證明與原本無異。
如不服本判決，應於判決送達後十日內，向乙○提出上訴狀。
                                      書記官  陳瓊芳
中      華      民      國      九十二      年    五    月    二十八    日
附表一：
┌──┬─────────────────────────────────┐
│編號│物品                                                              │
├──┼─────────────────────────────────┤
│一  │機械性能良好、可擊發子彈均具殺傷力之改造手槍二支（槍枝管制編號分別│
│    │為0000000000號、0000000000號，均含彈匣各一）                      │
├──┼─────────────────────────────────┤
│二  │可擊發具殺傷力之制式子彈六顆（(1)其中二顆係口徑零點三八吋制式子彈，│
│    │(2)其中三顆係口徑九MM制式子彈，(3)另一顆亦係口徑九MM制式子彈，而彈底│
│    │底火皿上具撞針孔痕跡，經實際試射可擊發）                          │
├──┼─────────────────────────────────┤
│三  │可擊發具殺傷力之土造子彈九顆：                                    │
│    │(1)由十七MM土造金屬彈殼加裝直徑約八點六MM之金屬彈頭組合而成之土造子│
│    │  彈五顆（經採樣二顆試射均可擊發，認均具殺傷力）                  │
│    │(2)具直徑九MM金屬彈頭之土造子彈四顆（經採樣一顆試射可擊發，認均具殺│
│    │  傷力）                                                          │
└──┴─────────────────────────────────┘
附表二：
┌────────────────────────────────────┐
│西瓜刀一支、螺絲起子二支、鐵鎚一支、安全帽二頂、頭套四個、白色棉手套八支│
│、黑色棉手套五支、手提帶二個、手提包一個、口罩三個、帽子二頂、膠帶二捲  │
└────────────────────────────────────┘
附表三：
┌─┬───┬────┬────┬───┬───────────┬────┐
│編│行為人│時間    │地點    │被害人│犯罪方法              │犯罪所得│
│號│      │        │        │      │                      │(新台幣)│
├─┼───┼────┼────┼───┼───────────┼────┤
│一│庚○○│90.10.08│高雄縣林│丁○○│由庚○○駕駛白色福特自│現金五萬│
│  │蔡登炎│中午十二│園鄉溪洲│夫婦  │小客車，前往高雄縣林園│元      │
│  │      │時許    │二路359 │      │鄉之高雄企銀外，見被害│        │
│  │      │        │巷口    │      │甫提領現金完畢駕自小客│        │
│  │      │        │        │      │車離去，即駕車尾隨並將│        │
│  │      │        │        │      │之攔下，由蔡登炎持西瓜│        │
│  │      │        │        │      │刀押住丁○○，喝令其交│        │
│ │      │        │        │      │出錢，旋再由庚○○持槍│        │
│  │      │        │        │      │作勢上膛並指向丁○○，│        │
│  │      │        │        │      │以此強暴方式至使不能抗│        │
│  │      │        │        │      │拒而強取被害人財物得手│        │
├─┼───┼────┼────┼───┼───────────┼────┤
│二│庚○○│91.01.22│台南縣仁│辛○○│由庚○○駕駛自小客車，│現金35萬│
│  │戊○○│下午3時 │德鄉仁德│      │載同戊○○、阿德前往案│        │
│  │阿德  │        │交流道附│      │發地點之銀行外，見被害│        │
│  │      │        │近之華南│      │害人甫提領現金完畢駕小│        │
│  │      │        │銀行附近│      │貨車離去，即駕車尾隨並│        │
│  │      │        │        │      │將之攔下後，戊○○、阿│        │
│  │      │        │        │      │德分持兇器槍枝各一支下│        │
│  │      │        │        │      │車，戊○○並持槍抵住被│        │
│  │      │        │        │      │害人，以此強暴方式至使│        │
│  │      │        │        │      │不能抗拒而強取被害人剛│        │
│  │      │        │        │      │被提領之現金財物得手  │        │
├─┼───┼────┼────┼───┼───────────┼────┤
│三│庚○○│91.01.31│屏東縣屏│己○○│由庚○○駕車載同戊○○│現金33萬│
│  │戊○○│上午11時│東市民生│（起訴│、阿德前往案發地點之銀│5千元、 │
│  │阿德  │30分    │路之第一│書誤載│行外，見被害人甫提領現│MOTOROLA│
│  │      │        │銀行附近│為傅家│金完畢駕小貨車離去，即│牌V60型 │
│  │      │        │        │宜）  │駕車尾隨並將之攔下後，│手機一支│
│  │      │        │        │      │戊○○、阿德分持兇器槍│        │
│  │      │        │        │      │枝、西瓜刀各一支下車，│        │
│  │      │        │        │      │戊○○並持槍毆打被害人│        │
│  │      │        │        │      │頭部（未成傷），以此強│        │
│  │      │        │        │      │暴方式至使不能抗拒而強│        │
│  │      │        │        │      │取被害人之手機一支及剛│        │
│  │      │        │        │      │提領之現金等財物得手  │        │
└─┴───┴────┴────┴───┴───────────┴────┘
附錄法條：
修正後中華民國刑法第三百三十條：
  犯強盜罪而有第三百二十一條第一項各款情形之一者，處七年以上有期徒刑。
  前項之未遂犯罰之。


司法院資訊處製作；財團法人民間司法改革基金會備份。
